【裁判字號】    89,易,584
【裁判日期】    891013
【裁判案由】    傷害
【裁判全文】
臺灣雲林地方法院刑事判決                          八十九年度易字第五八四號
    公  訴  人  臺灣雲林地方法院檢察署
    被      告  甲○○
右列被告因傷害案件，經檢察官提起公訴（八十九年度偵字第二五七八號），本院判
決如左︰
    主  文
甲○○傷害人之身體，處有期徒刑肆月。如易科罰金，以參佰元折算壹日。
    事  實
一、甲○○於民國（下同）八十八年十二月二十六日上午十時許，在雲林縣北港鎮南
    安里牛墟市場內，因丙○○將手放在甲○○之機車上，使甲○○心生不悅，竟基
    於傷害之犯意，以右手毆打丙○○之頭部，致丙○○受有左眼眶瘀傷、腫脹、左
    臉部瘀傷、腫脹、下唇擦傷、腫脹之傷害。
二、案經被害人丙○○訴由雲林縣警察局北港分局報請臺灣雲林地方法院檢察署檢察
    官偵查起訴。
    理  由
一、訊據被告甲○○固坦承於右揭時地徒手打傷告訴人丙○○之事實不諱，惟辯稱：
    是丙○○先出手拉伊胸口衣服，並有刮傷伊的脖子，伊才打丙○○云云，被告甲○○言下之意，似指其係正當防衛。然查：右揭事實，業據告訴人丙○○指訴歷
    歷，並表示：當時伊並未先出手打甲○○，是他先出手打伊後，伊才把甲○○推
    開等語，且在場目睹之證人陳春妙於偵查中結證稱：伊有看到甲○○以右手打丙○○頭部，一直毆打他，我趕快過去問原因，甲○○說丙○○將手放在甲○○的
    機車上等語，另證人陳正茂於偵查中亦結證稱：北港派出所警員乙○○於八十八
    年十二月二十七日上午十一時三十分許，來電告訴我甲○○在北港派出所，我過
    去派出所時，甲○○、乙○○均在場，我有問甲○○為何打丙○○，甲○○說丙○○的手放在甲○○的機車上面，甲○○即毆打丙○○等語，核與警員乙○○於
    本院調查時證述之情節大致相符，故本件應係被告甲○○先出手毆打告訴人丙○○後，告訴人丙○○方出手反擊。綜上所述，被告甲○○所辯，顯係事後卸責之
    詞，不足採信。此外，告訴人丙○○所受之傷勢業經醫師驗明，並填有診斷證明
    書、驗傷診斷書各一紙在卷可稽。本件事證明確，被告甲○○之傷害犯行堪以認
    定。
二、核被告甲○○所為，係犯刑法第二百七十七條第一項之傷害罪。爰審酌被告甲○○之素行，犯罪動機、犯罪時所受之刺激、犯罪之手段、告訴人丙○○所受傷害
    程度及被告甲○○犯罪後九個多月仍未與告訴人達成和解，且矯飾係正當防衛等
    一切情狀，量處如主文所示之刑，併諭知易科罰金之折算標準，以資懲儆。
據上論斷，應依刑事訴訟法第二百九十九條第一項前段，刑法第二百七十七條第一項
、第四十一條，罰金罰鍰提高標準條例第一條前段、第二條，判決如主文。
本案經檢察官林豐正到庭執行職務。
中      華      民      國    八十九    年      十      月     十三     日
臺灣雲林地方法院刑事第二庭
                                             法  官  倪  彰  鴻
右正本證明與原本無異。
如不服本判決，應於判決送達後十日內向本院提出上訴狀( 應附繕本 )。
                                             書記官  李  松  坤
中      華      民      國    八十九    年      十      月     十三     日
刑法第二百七十七條
傷害人之身體或健康者，處三年以下有期徒刑，拘役或一千元以下罰金。
犯前項之罪，因而致人於死者，處無期徒或七年以上有期徒刑，致重傷者，處三年以
上、十年以下有期徒刑。


司法院資訊處製作；財團法人民間司法改革基金會備份。
